【裁判字號】    98,審訴,890
【裁判日期】    980522
【裁判案由】    毒品危害防制條例
【裁判全文】
臺灣桃園地方法院刑事判決             98年度審訴字第890號
公  訴  人  臺灣桃園地方法院檢察署檢察官
被      告  甲○○
上列被告因毒品危害防制條例案件，經檢察官提起公訴（98年度
毒偵字第909 號），被告於準備程序進行中，就被訴事實為有罪
之陳述，經本院告知簡式審判程序意旨，並聽取當事人之意見後
，本院合議庭裁定依簡式審判程序審理，判決如下：
    主  文
甲○○施用第一級毒品，處有期徒刑拾月，扣案之分裝袋壹只、
注射針筒支、塑膠勺子壹枝均沒收。
    事  實
一、甲○○前於民國87年間因施用毒品案件，經本院裁定送觀察
    、勒戒後，認有繼續施用毒品之傾向，再由本院裁定令入戒
    治處所施以強制戒治，因其戒治成效經評定為合格，復經本
    院裁定停止戒治，且於87年12月4 日停止戒治出所，並付保
    護管束，迄至88年7 月26日保護管束期滿未經撤銷，視為強
    制戒治期滿執行完畢，施用毒品之犯行，又分別經臺灣高等
    法院以87年度上訴字第2964號、本院以87年度訴字第535 號
    ，分別判處免刑確定，臺灣桃園地方法院檢察署檢察官以89
    年度戒偵字第621 號為不起訴處分確定。於93年10月10日（
    即前開強制戒治執行完畢後5 年內）復因施用第一、二級毒
    品等案件，經本院以94年度訴字第52號判決，分別判處有期
    徒刑7 月（下稱案）、4 月（下稱案），並定其應執行
    刑為有期徒刑10月，上訴後，經臺灣高等法院以94年度上訴
    字第1672號判決，上訴駁回確定；又因贓物案件，經本院以
    94年度桃簡字第293 號判決，判處有期徒刑4 月確定（下稱
    案），上開案至三罪另經臺灣高等法院以94年度聲字
    第1118號裁定，定其應執行刑為應執行有期徒刑1 年確定。
    於94年間復因恐嚇案件，經本院以95年度易字第145 號判決
    ，判處有期徒刑1 年6 月，上訴後，經臺灣高等法院以95年
    度上易字第697 號判決，撤銷原判決，改判處有期徒刑2 年
    確定（下稱案）；於95年間又因恐嚇案件，經本院以95年
    度易字第630 號判決，判處有期徒刑6 月確定（下稱案）
    ，前開案另經本院以96年度聲減字第7094號裁定，減為有
    期徒刑3 月後，並與案定其應執行刑為應執行有期徒刑2
    年2 月確定，且與案至之應執行刑入監接續執行，而於
    97年9 月12日假釋出監（至98年3 月10日始假釋期滿，本件
    係於假釋期間所犯，不構成累犯）。詎其仍未戒除毒癮，竟
    基於施用第一級毒品海洛因之犯意，於98年2 月18日下午4
    時50分許，在桃園縣八德市○○路○段212 巷1 弄2 衖16之
    1 號住處內，以針筒注射之方式，施用第一級毒品海洛因1
    次。嗣於同年2 月19日晚間6 時30分許，其另涉竊盜案件為
    警於上址查獲，並扣得其所有供本件施用毒品所用之分裝袋
    1 只、注射針筒3 支、塑膠勺子1 支，經警採集尿液送檢驗
    ，結果呈嗎啡陽性反應，始查悉上情。
二、案經桃園縣政府警察局八德分局報請臺灣桃園地方法院檢察
    署檢察官偵查起訴。
    理  由
一、本案被告甲○○所犯之罪，並非法定刑為死刑、無期徒刑或
    最輕本刑3 年以上有期徒刑之罪，亦非高等法院管轄第一審
    之案件，而被告於準備程序中就被訴事實已為有罪之陳述，
    經本院告知簡式審判程序之旨，並聽取被告與公訴人之意見
    後，本院合議庭乃依刑事訴訟法第273 條之1 第1 項規定，
    裁定由受命法官進行簡式審判程序，合先敘明。
二、上揭犯罪事實業據被告甲○○分別於檢察官訊問及本院審理
    中坦承不諱，其為警查獲，於98年2 月19日晚間8 時30分所
    採集之尿液經送驗後，結果呈嗎啡陽性反應，此有桃園縣政
    府警察局八德分局偵查隊偵辦毒品案被採尿人姓名、編號對
    照表、臺灣檢驗科技股份有限公司濫用藥物檢驗報告各1 紙
    在卷可參，此外復有分裝袋1 只、注射針筒3 支、塑膠勺子
    1 支等扣案可資佐證，足認被告上開任意性自白與事實相符
    ，堪以採信。又按毒品危害防制條例於92年7 月9 日修正公
    布，自93年1 月9 日施行，而依修正後之規定，僅限於「初
    犯」及「5 年後再犯」2 種情形，始應先經觀察、勒戒或強
    制戒治程序。倘被告於5 年內已再犯，經依法追訴處罰，縱
    其第3 次（或第3 次以上）再度施用毒品之時間，在初犯經
    觀察、勒戒或強制戒治執行完畢釋放5 年以後，已不合於「
    5 年後再犯」之規定，且因已於「5 年內再犯」，顯見其再
    犯率甚高，原實施觀察、勒戒或強制戒治，已無法收其實效
    ，即應依該條例第10條處罰；又所謂5 年戒斷期間之計算，
    係指相鄰之前後2 次施用毒品時間之間隔而言，非可飛躍自
    初次起算其5 年期間（最高法院95年度第7 次刑事庭會議決
    議、最高法院95年台非字第65號判決參照）。查，被告於前
    案強制戒治執行完畢（即88年7 月26日）後5 年內，即於93
    年間再因施用第一級、第二級毒品案件，經本院以94年度訴
    字第52號判決，分別判處有期徒刑7 月、4 月，並定其應執
    行刑為有期徒刑10月，上訴後，經臺灣高等法院以94年度上
    訴字第1672號判決，上訴駁回確定，此有臺灣高等法院被告
    前案紀錄表1 份在卷足憑，是本件被告施用毒品犯行雖已於
    前案強制戒治執行完畢後5 年後，惟其已於5 年內再犯，依
    上開說明，仍應追訴處罰。綜上，本件事證明確，被告犯行
    堪以認定，自應依法論科。
三、核被告所為，係犯毒品危害防制條例第10條第1 項之施用第
    一級毒品罪。爰審酌被告犯罪之動機、方法、其前經觀察、
    勒戒、強制戒治、判處罪刑後，本次仍施用第一級毒品海洛
    因，戕害己身，顯無悔改之意，惟念其犯後尚能坦承犯行、
    態度尚可等一切情狀狀，量處如主文所示之刑。至扣案之分
    裝袋1 只、注射針筒3 支、塑膠勺子1 支，均為被告所有供
    施用第一級毒品海洛因所用之物，業據被告供承在卷，均應
    依刑法第38條第1 項第2 款規定，宣告沒收。
據上論斷，應依刑事訴訟法第273 條之1 第1 項、第299 條第1
項前段，毒品危害防制條例第10條第1 項，刑法第11條前段、第
38條第1 項第2 款，判決如主文。
本案經檢察官蔡如惠到庭執行職務。
中    華    民    國    98    年    5     月    22    日
                        刑事庭    法  官  劉為丕
以上正本證明與原本無異。
如不服本判決應於收受判決後10日內向本院提出上訴書狀，並應
敘述具體理由。其未敘述上訴理由者，應於上訴期間屆滿後20日
內向本院補提理由書 (均須按他造當事人之人數附繕本)「 切勿
逕送上級法院」。
                                  書記官  陳淑瓊
中    華    民    國    98    年    5     月    22    日
附錄本案論罪科刑法條：
毒品危害防制條例第10條
施用第一級毒品者，處6月以上5年以下有期徒刑。
施用第二級毒品者，處3年以下有期徒刑。


司法院資訊處製作；財團法人民間司法改革基金會備份。
